【裁判字號】    97,審訴,2139
【裁判日期】    970919
【裁判案由】    毒品危害防制條例
【裁判全文】
臺灣桃園地方法院刑事判決            97年度審訴字第2139號
公  訴  人  臺灣桃園地方法院檢察署檢察官
被      告  甲○○
上列被告因違反毒品危害防制條例案件，經檢察官提起公訴（97
年度毒偵字第3887、3888號），被告於準備程序進行中為有罪陳
述，經本院合議庭裁定由受命法官獨任進行簡式審判程序，判決
如下：
    主  文
甲○○犯如附表所示之罪，均累犯，各處如附表宣告刑欄所示之
刑。應執行有期徒刑貳年貳月。扣案海洛因貳包含袋（驗餘淨重
合計參點參貳公克）及甲基安非他命壹包含袋（驗餘淨重零點壹
捌捌公克）均沒收銷燬；扣案橡皮管壹條及削尖吸管貳支均沒收
。
    事  實
一、甲○○前因施用毒品案件，經本院以88年毒聲字第1010號裁
    定送觀察、勒戒後，認無繼續施用傾向，於88年7 月23日執
    行完畢釋放出所，並經臺灣桃園地方法院檢察署檢察官以88
    年偵緝字第619 號為不起訴處分確定；復因施用毒品案件，
    經本院以89年毒聲字第2073號及89年毒聲第4588號裁定送觀
    察勒戒、強制戒治後，嗣經停止戒治、撤銷停止戒治，於91
    年8 月14日執行完畢，該次施用毒品犯行並經本院以89年壢
    簡字第1142號判處有期徒刑5 月確定，於92年1 月14日縮刑
    期滿執行完畢；復因施用第一、二級毒品案件，經本院以93
    年訴字第1817號判處應執行有期徒刑1 年1 月確定；又因贓
    物案件，經本院以94年易字第1128號判處有期徒刑4 月確定
    ，與上開應執行有期徒刑1 年1 月接續執行，於95年12月30
    日縮刑期滿執行完畢。詎仍不知悔改，於上開強制戒治期滿
    釋放後5 年內，復基於施用第一級海洛因、第二級毒品安非
    他命之犯意，分別於附表所示之時、地，以抽香煙方式施用
    海洛因及以玻璃球吸食器方式施用安非他命。嗣分別為警於
    如附表所示之查獲時、地查獲，並扣得如附表編號二所示之
    物。
二、案經桃園縣政府警察局平鎮分局及中壢分局報請臺灣桃園地
    方法院檢察署檢察官偵查起訴。
    理  由
一、被告甲○○所犯之罪，為死刑、無期徒刑、最輕本刑3 年以
    上有期徒刑或高等法院管轄第一審案件以外之罪，而被告於
    本院準備程序進行中，就被訴事實為有罪之陳述，經本院告
    知簡式審判程序意旨，並聽取公訴人及被告之意見後，依刑
    事訴訟法第273 條之1 第1 項之規定，裁定依簡式審判程序
    審理。
二、上開事實業據被告甲○○於本院審理時坦承不諱，而附表編
    號一犯罪事實部分，被告為警查獲所採尿液送驗結果，確呈
    安非他命類及鴉片類陽性反應，有台灣檢驗科技股份有限公
    司出具之濫用藥物尿液檢驗報告1 份附卷可參；附表編號二
    犯罪事實部分，被告為警查獲所採尿液送驗結果，亦呈安非
    他命類及鴉片類陽性反應，有台灣檢驗科技股份有限公司出
    具之濫用藥物尿液檢驗報告1 份附卷可參。另扣案之白粉2
    小包，分別經送驗後，均確含有第一級毒品海洛因之成分，
    有法務部調查局96年7 月29日調科壹字第09623058540 號鑑
    定書及臺灣檢驗科技股份有限公司出具之濫用藥物檢驗報告
    各1 份在卷可稽；扣案之透明結晶1 小包，經送驗後，確含
    有第二級毒品甲基安非他命之成分，有臺灣檢驗科技股份有
    限公司濫用藥物檢驗報告1 份在卷可憑；復有被告所有供施
    用毒品器具橡皮管1 條、削尖吸管1 支扣案可資佐證，足認
    被告之自白與事實相符。本件事證明確，被告犯行堪以認定
    ，應依法論科。
三、核被告如附表編號一、二所為，均係犯毒品危害防制條例第
    10條第1 項之施用第一級毒品罪、同條第2 項之施用第二級
    毒品罪。被告持有第一級毒品海洛因、第二級毒品甲基安非
    他命後，進而施用，其持有之低度行為應被其施用之高度行
    為所吸收，不另論罪。被告所犯上開施用第一、二級毒品罪
    ，犯意各別，構成要件互異，應分別論罪，併合處罰。末查
    ，被告有事實欄所載之科刑及執行紀錄，有臺灣高等法院被
    告全國前案紀錄表可稽，其於有期徒刑執行完畢後5 年內，
    故意再犯本件有期徒刑以上之罪，為累犯，應依法加重其刑
    。爰審酌被告前已有施用毒品前科，於本件復另行施用第一
    、二級毒品2 次，顯見其意志不堅，缺乏戒治動機，其施用
    毒品足以導致精神障礙、性格異常，甚至造成生命危險，戕
    害一己之身體健康，惟念其犯後尚能坦承犯行、態度尚可等
    一切情狀，就所犯施用第一、二級毒品罪，各量處如主文所
    示之刑，並定應執行刑。扣案海洛因2 包含袋（驗餘淨重合
    計3.32公克）及甲基安非他命1 包含袋（驗餘淨重0.188 公
    克），均為違禁物，又依現行檢驗方式乃以刮除方式為之，
    包裝袋上仍會摻殘若干毒品無法分離，爰均依毒品危害防制
    條例第18條第1 項前段宣告沒收銷燬。又扣案之橡皮管1 條
    及削尖吸管2 支，均為被告所有，供施用第二級毒品所用之
    物，業據被告供陳在卷，應依刑法第38條第1 項第2 款之規
    定，宣告沒收。
據上論斷，應依刑事訴訟法第273 條之1 第1 項、第299 條第1
項前段、毒品危害防制條例第10條第1 項、第2 項、第18條第1
項前段，刑法第11條前段、第47條第1 項、第51條第5 款、第38
條第1 項第2 款，判決如主文。
本案經檢察官王惟琪到庭執行職務。
中    華    民    國    97    年    9     月    19    日
                    刑事庭  法  官  鍾雅蘭
以上正本證明與原本無異。
如不服本判決，應於判決送達後10日內向本院提出上訴狀（應附
繕本），其未敘述上訴理由者，應於上訴期間屆滿後20日內補提
理由書狀於本院，上訴於臺灣高等法院。
                            書記官  楊郁馨
中    華    民    國    97    年    9     月    22    日
附錄本案論罪科刑法條：
毒品危害防制條例第10條規定：
施用第一級毒品者，處6 月以上5 年以下有期徒刑。
施用第二級毒品者，處3 年以下有期徒刑。
附表：
┌─┬─────┬─────┬─────┬──────┬──────┬─────────┐
│編│ 犯罪時間 │犯罪地點  │查獲時、地│扣案物品    │所犯法條及罪│   宣告刑         │
│號│          │          │          │            │名          │                  │
├─┼─────┼─────┼─────┼──────┼──────┼─────────┤
│一│96年5 月7 │桃園縣楊梅│96年5 月8 │無          │毒品危害防制│(1)施用一級部分：  │
│  │日某時    │鎮○○○路│日晚間5 時│            │條例第10條第│處有期徒刑壹年。  │
│  │          │201 巷32號│50分許，於│            │1 項、第2 項│(2)施用二級部分：  │
│  │          │住處      │桃園縣平鎮│            │施用第一、二│處有期徒刑捌月。  │
│  │          │          │市○○路與│            │級毒品罪    │                  │
│  │          │          │振興路口前│            │            │                  │
├─┼─────┼─────┼─────┼──────┼──────┼─────────┤
│二│96年6 月18│桃園縣楊梅│96年6 月19│海洛因2 包含│毒品危害防制│(1)施用一級部分：  │
│  │日某時    │鎮○○○路│日下午4 時│袋（（驗餘淨│條例第10條第│處有期徒刑壹年。  │
│  │          │201 巷32號│20分許，於│重合計3.32公│1 項、第2 項│(2)施用二級部分：  │
│  │          │住處      │桃園縣平鎮│克）、甲基安│施用第一、二│處有期徒刑捌月。  │
│  │          │          │市○○路  │非他命1 包含│級毒品罪    │扣案海洛因貳包含袋│
│  │          │          │411 號8 樓│袋（驗餘淨重│            │（驗餘淨重合計參點│
│  │          │          │之1第7室內│0.188 公克）│            │參貳公克）、甲基安│
│  │          │          │          │、橡皮管1 條│            │非他命壹包含袋（驗│
│  │          │          │          │及削尖吸管2 │            │餘淨重零點壹捌捌公│
│  │          │          │          │支          │            │克）均沒收銷燬，橡│
│  │          │          │          │            │            │皮管壹條、削尖吸管│
│  │          │          │          │            │            │貳支均沒收。      │
└─┴─────┴─────┴─────┴──────┴──────┴─────────┘


司法院資訊處製作；財團法人民間司法改革基金會備份。
